# 关于使用权资产减少是否属于非经常性损益

提问人：rachelweng_04 时间：2021-07-28 09:33:05
请教陈版主：
公司由于减少租赁面积从而减少了未来需要支付的租金金额，导致当期需减少使用权资产账面价值，该类处置损益是否属于非经常性损益？谢谢！

回答人：chenyiwei
此类情况下，使用权资产和租赁负债的账面价值均减少，差额调整资产处置损益，该项资产处置损益可以作为非经常性损益。但如果在实务中大量存在租赁（如连锁经营行业），经常发生此类租赁变更行为的，也可能认定为经常性损益更恰当。